【裁判字號】    90,易,617
【裁判日期】    900731
【裁判案由】    傷害等
【裁判全文】
臺灣嘉義地方法院刑事判決                            九十年度易字第六一七號
    公  訴  人  臺灣嘉義地方法院檢察署檢察官
    被      告  丙○○
右列被告因傷害等案件，經檢察官提起公訴（九十年度偵字第三二五二號），本院判
決如左：
    主  文
丙○○傷害人之身體，拘役伍拾日，如易科罰金，以參佰元折算壹日。
被訴恐嚇部分無罪。
    事  實
一、丙○○與乙○○曾為同居人，因不滿乙○○欲與其分手，竟於九十年四月二十八
    日下午四時三十分許，在嘉義市○○○路二五九號乙○○之住宅前，見乙○○出
    門搭車欲上班之際，基於傷害及毀損之犯意，駕駛車牌號碼ＨＫ—五五九九號自
    用小客車衝撞甲○○所有車牌號碼為ＲＫ—八一二二號自用小客車，致前開小客
    車前保險桿、大燈、引擎蓋等處損壞，足以生損害於甲○○，並造成乙○○受有
    右腹部瘀傷三公分ｘ三公分、右手臂瘀傷五公分ｘ五公分、右小腿瘀傷七公分ｘ
    五公分之傷害。
二、案經乙○○訴由嘉義市警察局第一分局報請臺灣嘉義地方法院檢察署檢察官，暨
    甲○○訴由臺灣嘉義地方法院檢察署檢察官偵查起訴。
    理  由
壹、有罪部分：
    一、右揭犯罪事實，業據被告丙○○坦承不諱，核與告訴人乙○○、甲○○指訴
        情節相符，是被告前揭自白，核與事實相符，自堪採信，此外，復有傷害診
        斷書一份、照片四幀，及估價單二紙在卷可資佐證，事證明確，被告前揭犯
        行，洵堪認定。
    二、核被告所為，係犯刑法第二百七十七條第一項傷害罪及同法第三百五十四條
        毀損罪。被告一行為觸犯毀損及傷害罪名，為想像競合犯，應依刑法第五十
        五條之規定，從一重之傷害罪處斷。爰審酌被告犯罪之動機、目的、手段、
        所造成告訴人乙○○前揭之傷害，及告訴人甲○○上開之損害，暨其犯罪後
        坦承犯行，態度尚稱良好等一切情狀，量處如主文所示之刑，並依法諭知易
        科罰金之折算標準，以資儆懲。
貳、無罪部分：
    一、公訴意旨：被告丙○○基於恐嚇之犯意，於民國九十年四月下旬某日，以電
        話向乙○○恫稱：以後就是仇人，出門要注意小心等語，致乙○○心生畏懼
        ，足生危害於安全，因認被告丙○○涉犯刑法第三百零五條恐嚇罪嫌等語。
    二、按犯罪事實應依證據認定之，無證據不得推定其犯罪事實，刑事訴訟法第一
        百五十四條定有明文；再事實之認定應憑證據，如未能發現相當證據或證據
        不足以證明，自不能以推測或擬制之方法，以為裁判基礎，亦經最高法院著
        有四十年台上字第八十六號判例足按。
    三、本件公訴意旨認為被告丙○○涉犯刑法第三百零五條之恐嚇罪嫌，無非係以
        ：告訴人乙○○指訴，及證人陳苑如於偵查中所為之證述，為其論據。惟訊
        之被告丙○○堅決否認有何右揭犯行，辯稱：伊並沒有向乙○○說出門要注
        意小心恐嚇的話等語。
    四、經查：告訴人乙○○指述被告曾於前揭時日，以電話對伊恐嚇前揭話語，告
        訴人並未予以錄音等情，此據告訴人供明在卷，而證人陳苑如於偵查中係證
        稱：「告訴人接被告電話時我有聽到，但他們電話所講的內容我不清楚：：
        。」等語，則證人陳苑如既未親自耳聞被告與告訴人乙○○在電話中之對談
        內容，自無從以之為證據方法，佐證被告確曾對告訴人乙○○恫稱：出門要
        注意小心等語之事實自明。除此之外，告訴人乙○○則未能提出其他證據，
        證明被告有上開恐嚇犯行，是本院自難僅憑告訴人乙○○單一指訴，遽認被
        告有前揭恐嚇行為。此外，復查無其他積極證據，足資證明被告確有本件公
        訴意旨所指觸犯刑法第三百零五條恐嚇罪之犯行，揆諸首開說明，本件既不
        能證明被告犯有恐嚇罪嫌，自應無罪之諭知。
據上論斷，應依刑事訴訟法第二百九十九條第一項前段、第三百零一條第一項、刑法
第二百七十七條第一項、第三百五十四條、第五十五條、第四十一條第一項前段、罰
金罰鍰提高標準條例第一條前段、第二條，判決如主文。
本案經檢察官劉仲慧到庭執行職務
中      華      民      國    九十      年      七      月    三十一    日
                              臺灣嘉義地方法院刑事第三庭
                                  法  官  王  漢  章
右正本證明與原本無異。
如不服本判決，應於判決送達後十日內向本院提出上訴狀( 應附繕本 )。
中      華      民      國    九十      年      七      月    三十一    日
      書記官  李  文  政
刑法第二百七十七條
傷害人之身體或健康者，處三年以下有期徒刑，拘役或一千元以下罰金。
刑法第三百五十四條
毀棄、損壞前二條以外之他人之物或致令不堪用，足以生損害於公眾或他人者，處二
年以下有期徒刑、拘役或五百元以下罰金。


司法院資訊處製作；財團法人民間司法改革基金會備份。
